臺灣雲林地方法院刑事判決　　　　　　　 94年度訴字第144號
公　訴　人　台灣雲林地方法院檢察署檢察官
被　　　告　乙○○　男　42歲.
上列被告因違反毒品危害防制條例案件，經檢察官提起公訴（94
年度毒偵字第182 號）及移送併辦（94年度毒偵字第436 號），
公訴檢察官並當庭擴張犯罪事實，被告於準備程序進行中就被訴
事實為有罪之陳述，由本院合議庭裁定以簡式審判程序審理，判
決如下：
    主  文
乙○○連續施用第一級毒品，累犯，處有期徒刑壹年，扣案之煙
蒂支均沒收。又施用第二級毒品，累犯，處有期徒刑陸月。應
執行有期徒刑壹年伍月，扣案之煙蒂支均沒收。
    事  實
一、乙○○前於民國81年間因槍砲案件，經台灣高等法院台中分
    院判處有期徒刑7 月，緩刑3 年確定；嗣又於82年間因煙毒
    案件，經台灣高等法院台中分院判處有期徒刑3 年2 月確定
    ，經送監執行，自84年8 月4 日刑期起算，指揮書執畢日期
    為87年8 月2 日，前開所犯槍砲案件經撤銷緩刑後接續煙毒
    案件執行，自87年8 月3 日刑期起算，指揮書執畢日期為88
    年3 月2 日；其後又於85年間因煙毒案件，為台灣高等法院
    台中分院判處有期徒刑3 年4 月確定，經接續前開槍砲案件
    執行，自88年3 月3 日刑期起算，指揮書執畢日期為91年7
    月2 日，嗣於87年9 月16日縮短刑期假釋出獄，假釋期間並
    付保護管束，於91年4 月13日縮刑期滿，其未執行之刑，以
    已執行論。
二、乙○○又因施用第一級毒品海洛因案件，經觀察、勒戒後，
    認有繼續施用毒品之傾向，為台灣台中地方法院裁定令入戒
    治處所施以強制戒治，於92年12月21日執行強制戒治期滿出
    所，並由臺灣台中地方法院檢察署檢察官於93年1 月19日以
    93年度戒毒偵字第33號不起訴處分確定。詎仍不知悔改，未
    能戒除毒癮，於前開強制戒治執行完畢釋放後5 年內，又基
    於施用第一級毒品之概括犯意，連續於94年1 月14日凌晨零
    時許、2 時許、3 時許，在其台中市南屯區○○○○街189
    之4 號A 棟7 樓租住處，以將海洛因摻入香菸內點燃吸食其
    煙之方式，施用第一級毒品海洛因3 次；又基於施用第二級
    毒品甲基安非他命之犯意，於94年1 月14日採尿前96小時內
    之某時，亦在上開處所，以將甲基安非他命置於玻璃球內燒
    烤吸食其煙霧之方式，施用第二級毒品甲基安非他命1 次。
    嗣於94年1 月14日4 時許，因另涉槍砲案件，為警在上開住
    處查獲，並扣得乙○○吸食海洛因後所遺留之煙蒂3 支，經
    警於該日及乙○○經本院諭令羈押後於翌日解送至台灣雲林
    看守所執行時採尿送驗結果，均呈「嗎啡陽性」、「甲基安
    非他命陽性」反應，而查悉上情。
三、案經彰化縣警察局和美分局報請臺灣雲林地方法院檢察署檢
    察官偵查起訴，並經台灣雲林看守所移請臺灣雲林地方法院
    檢察署檢察官偵查後移送本院併辦。
    理  由
一、上開事實，業據被告乙○○於本院審理時坦承不諱，並有委
    託檢驗尿液代號與真實姓名對照認證單、彰化縣衛生局煙毒
    尿液檢驗成績書、檢體採收紀錄表、詮昕科技股份有限公司
    濫用藥物尿液檢驗報告各1 份附卷及煙蒂3 支扣案可稽，堪
    認被告之自白與事實相符。又被告前因施用第一級毒品海洛
    因案件，經觀察、勒戒後，認有繼續施用毒品之傾向，為台
    灣台中地方法院裁定令入戒治處所施以強制戒治，而於92年
    12 月21 日執行強制戒治期滿出所，並由臺灣台中地方法院
    檢察署檢察官於93年1 月19日以93年度戒毒偵字第33號不起
    訴處分確定等情，有前開案號之不起訴處分書、台灣高等法
    院被告全國前案紀錄表各1 份在卷可參。本件事證明確，被
    告於前開強制戒治執行完畢釋放後5 年內，再犯本件施用第
    1、 2 級毒品之犯行，均堪認定。
二、查海洛因屬毒品危害防制條例第2 條第2 項第1 款所列之第
    一級毒品，而甲基安非他命屬同條項第2 款所列之第二級毒
    品。故核被告所為，係犯毒品危害防制條例第10條第1 項之
    施用第一級毒品罪及同條第2 項之施用第二級毒品罪。被告
    各次持有毒品進而施用，其持有之低度行為應為施用之高度
    行為所吸收，均不另論罪。被告先後多次施用第一級毒品之
    行為，時間緊接，方法相同，並觸犯構成要件相同之罪名，
    顯係基於概括犯意反覆為之，應依連續犯之規定論以一罪，
    並依法加重其刑。檢察官雖僅就被告「於94年1 月14日採尿
    前回溯72小時內之某時」施用第一級毒品海洛因之犯行起訴
    ，然如前所述，被告於「94年1 月14日凌晨零時許、2 時許
    、3 時許」，有連續施用第一級毒品海洛因共計3 次之事實
    ，其中2 次雖未據檢察官起訴，惟與上開已起訴之施用第一
    級毒品海洛因之事實，具有連續犯裁判上一罪之關係，基於
    審判不可分之原則，均應為起訴效力所及，且亦經公訴檢察
    官當庭擴張犯罪事實，本院自應併予審究。被告所犯上開施
    用第一級毒品罪及施用第二級毒品罪，犯意各別，罪名互異
    ，應予分論併罰。至移送併案審理部分，因被告於94年1 月
    14日經警逮捕後迄至本院裁定准予羈押並解送至台灣雲林看
    守所執行，均在公權力控制、監督之下，自難認被告有於該
    段時間內再次施用毒品之可能，故被告於94年1 月14日經警
    方採尿及翌日經台灣雲林看守所採尿送驗結果所呈「嗎啡陽
    性」、「甲基安非他命陽性」反應之結果，其所指涉被告最
    後一次施用毒品之時間應屬相同，是移送併案事實與本案起
    訴之部分事實為同一事實，本院自應一併加以審理，附此敘
    明。
三、再者，被告前於81年間因槍砲案件，經台灣高等法院台中分
    院判處有期徒刑7 月，緩刑3 年確定；嗣又於82年間因煙毒
    案件，經台灣高等法院台中分院判處有期徒刑3 年2 月確定
    ，經送監執行，自84年8 月4 日刑期起算，指揮書執畢日期
    為87年8 月2 日，前開所犯槍砲案件經撤銷緩刑後接續煙毒
    案件執行，自87年8 月3 日刑期起算，指揮書執畢日期為88
    年3 月2 日；其後又於85年間因煙毒案件，為台灣高等法院
    台中分院判處有期徒刑3 年4 月確定，經接續前開槍砲案件
    執行，自88年3 月3 日刑期起算，指揮書執畢日期為91年7
    月2 日，嗣於87年9 月16日縮短刑期假釋出獄，假釋期間並
    付保護管束，於91年4 月13日縮刑期滿，其未執行之刑，以
    已執行論，此有前開臺灣高等法院被告全國前案紀錄表可按
    ，被告於受有期徒刑之執行完畢後，5 年以內再犯本件有期
    徒刑以上之二罪，均為累犯，應分別依刑法第47條之規定，
    加重其刑，施用第一級毒品海洛因部分並遞加重之。爰審酌
    被告前有如上所述之前案紀錄，素行不佳；且不思其正值壯
    年，卻長期耽溺於戕身之物，其前曾因施用毒品案件，經觀
    察、勒戒、強制戒治後，仍未能戒除毒癮，僅因受損友誘惑
    ，而再犯本件施用毒品犯行，顯見其對於毒品之依賴性甚高
    ，自我把持、控制之能力亦顯不佳；惟被告於犯後雖一度否
    認犯行，但在本院審理時能坦承犯行，態度尚可，以及教育
    程度為國中畢業、入獄前經營車行、火鍋店生意，月入不菲
    等一切情狀，分別量處如主文所示之刑，並定其應執行之刑
    ，以資警惕。
四、扣案之煙蒂3 支，係被告施用海洛因所用之物，且屬被告所
    有，此業據被告於本院審理時供陳甚詳，爰依刑法第38條第
    1項第2款規定沒收之。
五、據上論結，應依刑事訴訟法第273 條之1 第1 項、第299 條
    第1 項前段，毒品危害防制條例第10條第1 項、第2 項，刑
    法第11條前段、第56條、第47條、第51條第5 款、第38條第
    1項第2款，判決如主文。
本案經檢察官甲○○到庭執行職務。
中　　華　　民　　國　　94　　年　　3 　　月　　31　　日
                  刑事第五庭    法  官  李明益
以上正本證明與原本無異。
如不服本判決，應於判決收受後10日內，向本院提出上訴狀（須
附繕本）。
                                書記官  莊正彬
中　　華　　民　　國　　94　　年　　3 　　月　　31　　日
附錄法條：毒品危害防制條例第10條第1項、第2項。
毒品危害防制條例第10條
施用第 1 級毒品者，處六月以上五年以下有期徒刑。
施用第 2 級毒品者，處三年以下有期徒刑。
